ro-RO: Caracteristici pungă de unică folosință/reutilizabilă: Biodegradabil; Mâner ușor de legat; Ecologică; Fără parfum; Etanș; Mâner lung; Controlul mirosurilor; Parfumat; Impermeabilă; Altele
nl: Kenmerken wegwerp-/herbruikbare zak: Biologisch afbreekbaar; Eenvoudig vast te maken handvat; Milieuvriendelijk; Geurloos; Lekdicht; Lang handvat; Geurbestrijding; Geparfumeerd; Waterdicht; Andere
de: Eigenschaften der Einweg-/Mehrwegbeutel: Biologisch abbaubar; Einfach zu bindende Trageschlaufen; Umweltfreundlich; Frei von Duftstoffen; Auslaufsicher; Langen Griff; Geruchsunterdrückung; Parfümiert; Wasserdicht; Sonstiges
da: Funktioner for engangs-/genanvendelige poser: Biologisk nedbrydeligt; Håndtag, der nemt kan bindes; Miljøvenlig; Duftfri; Lækagesikker; Langt håndtag; Lugtkontrol; Duftende; Vandtæt; Andet
bg-BG: Функции на чантата за еднократна/многократна употреба: Биоразградима; Дръжка за лесно връзване; Екологично чиста; Без аромати; Устойчива на изтичане; Дълга дръжка; Контрол на миризмите; Ароматизирана; Водоустойчив; Други
hr-HR: Značajke vrećice za jednokratnu/višekratnu upotrebu: Biorazgradivo; Ručka za jednostavno vezivanje; Ekološki prihvatljivo; Bez mirisa; Nepropusno; Duga ručka; Kontrola mirisa; Mirisno; Vodootporno; Ostalo
tr: Tek kullanımlık/Yeniden kullanılabilir çanta özellikleri: Biyoçözünür; Kolay bağlanabilir kol; Çevre dostu; Kokusuz; Sızdırmaz; Uzun sap; Koku kontrolü; Kokulu; Su geçirmez; Diğer
en: Disposable/Reusable bag features: Biodegradable; Easy-tie handle; Eco friendly; Fragrance-free; Leakproof; Long handle; Odor control; Scented; Waterproof; Other
fr: Caractéristiques du sac jetable/réutilisable: Biodégradable; Bretelles faciles à nouer; Respectueux de l’environnement; Sans parfum; Étanche; Poignée longue; Contrôle les odeurs; Parfumé; Imperméable; Autre
pt-PT: Características da bolsa descartável/reutilizável: Biodegradável; Alça fácil de amarrar; Ecológico; Sem perfume; À prova de fugas; Alça longa; Controlo de odores; Perfumado; Impermeável; Outro
ja: 使い捨て/リユーザブルバッグ機能: 生分解性; イージータイハンドル; 環境に優しい; 無香; 漏れ防止; 長柄; 防臭機能; 香り付き; 防水; その他
zh-TW: 拋棄式/環保袋特點: 可生物降解; 易繫手把; 環保; 無香; 防漏; 長手把; 氣味控制; 香氛; 防水; 其他
nb: Funksjoner for engangs-/gjenbrukbare poser: Biologisk nedbrytbar; Enkelt knytehåndtak; Miljøvennlig; Duftfri; Lekkasjesikker; Langt håndtak; Luktkontroll; Parfymert; Vannsikker; Annet
ru: Характеристики одноразовых или многоразовых пакетов: Биоразлагаемый; Ручка с простой завязкой; Экологичность; Без отдушек; Не пропускает влагу; Длинная ручка; Контроль запаха; Ароматизированный; Водонепроницаемый; Другой
sl-SI: Lastnosti vrečke za enkratno/ponovno uporabo: Biorazgradljiv; Ročaj za enostavno zavezovanje; Okolju prijazno; Neodišavljen; Neprepustna; Dolg ročaj; Obvladovanje vonjav; Odišavljen; Vodoodporen; Drugo
pt-BR: Características da sacola descartável/reutilizável: Biodegradáveis; Alça de amarrar fácil; Ecológico; Sem fragrância; À prova de vazamentos; Cabo longo; Controle de odor; Perfumado; À prova d'água; Outro
zh-CN: 一次性/可重复使用袋子的特点: 可生物降解; 易系手柄; 环保; 不含香精; 防漏; 长手柄; 异味控制; 香型; 防水; 其他
vi: Tính năng túi dùng một lần/tái sử dụng: Phân hủy sinh học; Quai xách dễ buộc; Thân thiện với môi trường; Không hương liệu; Chống rò rỉ; Tay cầm dài; Kiểm soát mùi; Thơm; Chống thấm nước; Khác
es: Características de la bolsa desechable/reutilizable: Biodegradable; Asa de fácil atado; Ecológico; Sin fragancia; A prueba de fugas; Asa larga; Control de olores; Perfumado; Impermeable; Otros
it: Funzionalità della borsa monouso/riutilizzabile: Biodegradabile; Maniglia facile da annodare; Ecologico; Senza profumo; A tenuta stagna; Manico lungo; Controllo degli odori; Profumato; Impermeabile; Altro
cs: Vlastnosti jednorázové/opakovaně použitelné tašky: Biologicky rozložitelné; Rukojeť se snadným uchycením; Ekologicky šetrné; Bez vůně; Nepropustné; Dlouhá rukojeť; Kontrola zápachu; Parfemované; Voděodolný; Jiné
lt-LT: Vienkartinio / daugkartinio maišelio ypatybės: Biologiškai skaidūs; Lengvai surišama rankena; Ekologiški; Be kvapiklių; Nepratekantys; Ilga rankena; Kvapų kontrolė; Kvapnūs; Atsparūs vandeniui; Kita
el: Χαρακτηριστικά σακούλας μιας χρήσης/επαναχρησιμοποιήσιμης σακούλας: Βιοδιασπώμενο; Εύκολη λαβή; Φιλικό προς το περιβάλλον; Χωρίς αρωματικές ουσίες; Στεγανό; Μακριά λαβή; Με έλεγχο των οσμών; Αρωματισμένο; Αδιάβροχο; Άλλο
fi: Kertakäyttöisen/uudelleenkäytettävän pussin ominaisuudet: Biohajoava; Helposti solmittava kahva; Ympäristöystävälliset; Tuoksuton; Vuodonkestävä; Pitkä kahva; Hajunhallinta; Tuoksuva; Vedenkestävä; Muu
pl: Charakterystyka torby jednorazowej / wielokrotnego użytku: Biodegradowalny; Łatwy do zawiązania uchwyt; Przyjazna dla środowiska; Bezzapachowy; Nieprzeciekający; Długi uchwyt; Kontrola zapachu; Zapachowe; Wodoszczelny; Inne
hu: Eldobható/Újrafelhasználható zacskó jellemzői: Biológiailag lebomló; Könnyen megköthető fogantyú; Környezetbarát; Illatanyagmentes; Szivárgásmentes; Hosszú fogantyú; Szagsemlegesítő technológia; Illatosított; Vízálló; Egyéb
ko: 일회용/재사용 가방 기능: 생분해성; 묶기 쉬운 손잡이; 친환경; 무향; 누출 방지; 긴 손잡이; 냄새 제어; 향기로운; 방수; 기타
sv: Detaljer för engångs-/återanvändbar påse: Biologiskt nedbrytbar; Lätt att knyta handtag; Miljövänlig; Doftfri; Läckagesäker; Långt handtag; Luktkontroll; Parfymerad; Vattensäker; Övrigt
th: คุณลักษณะถุงแบบใช้แล้วทิ้ง/นำกลับมาใช้ใหม่ได้: ย่อยสลายได้ทางชีวภาพ; หูหิ้วแบบผูกง่าย; เป็นมิตรต่อสิ่งแวดล้อม; ปราศจากน้ำหอม; ป้องกันการรั่วซึม; ที่จับแบบยาว; ควบคุมกลิ่น; กลิ่นหอม; กันน้ำ; อื่นๆ
sk-SK: Vlastnosti jednorazového/opakovane použiteľného vrecka: Biologicky rozložiteľný; Jednoduché viazanie; Ekologický; Bez zápachu; Nepriepustný; Dlhé ušká; Aromatický; Voňavý; Vodotesný; Iné